【裁判字號】    90,交抗,36
【裁判日期】    900720
【裁判案由】    聲明異議
【裁判全文】
臺灣高等法院臺南分院刑事裁定        九十年度交抗字第三六號  Ａ
      抗  告  人  甲  ○  ○
右列抗告人因違反道路交通管理處罰條例案件，不服中華民國九十年五月十七日台灣
台南地方法院交通法庭裁定（九十年度交抗字第三六號，舉發案號：南縣警交字第Ｍ
00000000號），聲明異議，本院裁定如左：
      主      文
抗告駁回。
      理      由
一、抗告意旨如聲明異議狀所載（詳見附件）。
二、依道路交通管理處罰條例第八十七條第一項規定，受處分人不服第八條主管機關
    所為之處罰，得於接到【裁決書】之翌日起十五日內，向管轄地方法院聲明異議
    ；同法第八條第一項、第三項復規定，違反第十二條至第六十八條規定者，由公
    路主管機關所設置之交通裁決單位處罰。是以受處分人得向法院聲明異議之對象
    ，係公路主管機關交通裁決單位所為之【裁決】，受處分人自須於接到交通部公
    路局該管監理所站（下稱監理所）所發【裁決書】後，始得於法定期間內聲明異
    議。至於行為人所接獲警察機關之舉發違反道路交通管理事件通知單，以及監理
    所所發限期繳納罰緩通知函，均非該條例第八十七條第一項所稱【裁決書】，而
    該條例並未准許行為人對上開通知單、通知函，向法院聲明異議。故行為人未接
    到該管監理所之裁決書，而以警察機關舉發違反道路交通管理事件通知單或監理
    所所發限期繳納罰緩通知函為異議對象，向法院聲明異議，即與道路交通管理處
    罰條例第八十七條第一項所定程式不符，該異議自不合法律上之程式。
三、經查本件依抗告人聲明異議狀所載，抗告人係不服台南監理站嘉監南字第九○
    ○四三四一號函，及台南縣警察局南縣警交字第二○○四號函文，所載闖紅燈
    等內容，而向原裁定法院聲明異議。經原裁定法院向交通部公路局嘉義區監理所
    臺南監理站函詢結果，該案尚未經台南監理站裁決，有該站嘉監南字第九○○
    九○一五號函附卷可稽（詳原審卷十二、十三頁），顯見本件抗告人並未接到台
    南監理站【裁決書】，而係以台南縣警察局之違規通知單、函件，及台南監理站
    通知函為異議對象。由此觀之，抗告人聲明異議，顯與道路交通管理處罰條例第
    八十七條第一項所定程式不符，則原裁定以抗告人之聲明異議不合法律上程式，
    且無從補正為由，認該異議並非適法，而予駁回，核無不合。本院經核原裁定認
    事用法，均無違誤，抗告意旨猶執前詞，請求撤銷南縣警交局第Ｍ000000
    00號舉發違反道路交通管理事件通知單，為無理由，應予駁回。
四、至抗告人指摘原裁定未依聲請勘驗現場為違法一節。按刑事訴訟法第一百六十三
    條第二項，雖規定當事人「得」請求法院調查證據，然當事人前開請求，對法院
    並無絕對拘束力，此觀諸同法第一百七十二條所定「當事人或辯護人所聲請調查
    之證據，法院認為不必要者，得以裁定駁回之」可以得知。故法院對當事人聲請
    調查之證據，得依職權裁量有無必要，以決定是否予以調查，並非一經聲請，即
    均應調查。況抗告人請求勘驗現場，係請求調查依現場地形，抗告人有無闖紅燈
    等實體事項。惟抗告人其聲明異議，程式上已非合法，有如前述。準此本件顯無
    再調查審認實體證據之必要，故原裁定法院未依抗告人聲請至現場勘驗，要無不
    法，抗告人前開指摘，亦無可取，併此敘明。
五、據上論斷，應依道路交通管理處罰條例第八十九條，道路交通案件處理辦理辦法
    第廿六條，刑事訴訟法第四百十二條，裁定如主文。
中    華    民    國      九十      年      七      月      二十        日
                                  臺灣高等法院臺南分院刑事第五庭
                                      審判長法官  茆    臺    雲
                                            法官  李    文    福
                                            法官  董    武    全
右正本證明與原本無異。
不得再抗告。
                                      法院書記官  黃    全    忠
中    華    民    國      九十      年      七      月      二十五    日
附錄：本判決論罪科刑法條
道路交通案件處理辦法第廿五條第二項：對於前項裁定，不得再抗告。


司法院資訊處製作；財團法人民間司法改革基金會備份。
